---
title: "Analyse"
author: "Julian"
date: today
format: html 
---

```{r}
devtools::load_all()
targets::tar_load(routines)
targets::tar_load(competitions)
```

## Setup

Wir schauen uns alle Ergebnisse im Jahr 2025 für folgende Vereine an:

```{r}
teams <- c("Exquisa Oberbayern", "TSV Monheim", "TT Buttenwiesen-Inningen", "VfL Kirchheim unter Teck", "TSV Unterföhring", "TSV Pfuhl", "TG Hanauerland", "KTV Ries") #nolint
teams

```

Filtern wir so, dass nru übungen vom letzten Jahr drin sind, und auch nur von den Teams erstmal:

```{r}
cc <- competitions[format(competitions$datetime, "%Y") == "2025", ]
r <- routines[routines$competition_url %in% cc$competition_url & routines$team %in% teams, ]
```


Schauen wir, dass die teams alle drin sind:

```{r}
all(teams %in% routines$team)
```

## Durchschnittliche Wertungen aller Teams an allen geräten

Wir schauen uns durchschnittliche Werte an, da nicht alle Teams jedes Gerät geturnt haben.
Durchschnittliche Werte pro Gerät auf Übung runtergebrochen oder auf Gerätebene zu lassen macht keinen Unterschied.

### Standing TSV Monheim in der Liga

```{r}

df <- r |>
  dplyr::summarize(m = mean(end_value), .by = c(team, event)) |>
  tidyr::pivot_wider(names_from = event, values_from = m) |>
  dplyr::mutate(total = (floor + pommel_horse + still_rings + vault + parallel_bars + high_bar) / 6) |>
	tidyr::pivot_longer(-1, names_to = "event", values_to = "end_value") |>
	dplyr::mutate(event = factor(event, levels = c("floor", "pommel_horse", "still_rings", "vault", "parallel_bars", "high_bar", "total")))
ggplot2::ggplot(data = df, mapping = ggplot2::aes(x = event, y = end_value)) + ggplot2::geom_point() +
  ggplot2::geom_point(data = df[df$team == "TSV Monheim", ], color = "red", size = 3)

df |>
	dplyr::mutate(r = dplyr::min_rank(dplyr::desc(end_value)),
								.by = event) |>
	dplyr::filter(team == "TSV Monheim")
```

* TSV Monheim hatte im Durchschnitt die höchsten Endwerte an Barren, Reck und im Gesamtergebnis

### Abstand von Monheim zu Spitzengruppe

```{r}
df |>
	dplyr::mutate(ref = end_value[team == "TSV Monheim"],
								diff = end_value - ref,
								.by = event) |>
  dplyr::filter(end_value > end_value[team == "TSV Monheim"], .by = event) |>
	dplyr::arrange(event, diff)
```

* Auch wenn TSV Monheim an den Ringen nur Rang 5 ist, sind es weniger als 2,5 Zehntel zum Spitzenreiter Exquisa.
